臺灣臺北地方法院交通事件裁定　　　　95年度交聲字第1030號
原處分機關　交通部公路總局台北區監理所
受處分人　　甲○○
上列受處分人因違反道路交通管理處罰條例案件，對於交通部公
路總局臺北區監理所中華民國95年10月20日所為之處分（原處分
案號：北監自裁字第40AEU－444358號），聲明異議，本院裁定
　　　如下：
    主  文
異議駁回。
    理  由
一、按「汽車駕駛人，行經有燈光號誌管制之交岔路口闖紅燈者
    ，處新臺幣1800元以上5400元以下罰鍰」，道路交通管理處
    罰條例第53條有明文規定。而汽車駕駛人有違反道路交通管
    理處罰條例第53條規定者，應記違規點數3點，同條例第63
    條第1項第3款亦有明文。
二、本件受處分人即異議人甲○○於民國95年7月7日晚間9時58
    分許，駕駛車牌號碼6B—7743號自用小客車，行經台北市○
    ○○路○段86巷時，為臺北市警察局羅斯福路派出所警員乙
    ○○，發現受處分人有違反道路交通管理處罰條例第53條規
    定之行為，而製單舉發「紅燈迴轉」，嗣經交通部公路總局
    臺北區監理所科處罰鍰新台幣2700元，並依第63條第1項記
    違規點數3點，以上有95年7月7日臺北市政府警察局北市警
    交字第AEU－444358號「舉發違反道路交通管理事件通知單
    」影本、95年10月20日交通部公路總局臺北區監理所北監自
    裁字第40AEU－444358號「違反道路交通管理事件裁決書」
    影本各乙份附卷可稽。
三、聲明異議意旨略以：受處分人當日迴轉時，前方尚有2部車
    先為迴轉，警員卻只有攔停受處分人的車輛告以闖紅燈，然
    當時其實是綠燈。伊當時即向警員提出異議，警員卻說，你
    管好自己就行，堅持要開罰單，伊就想拿回行車執照，警員
    不肯，拉扯中連執照都撕破了云云。嗣經本院傳喚執行舉發
    違規之警員乙○○到庭證稱：「受處分人從新生南路南向北
    方向，在新生南路三段86巷口紅燈迴轉，我就予以攔停告發
    ，受處分人當時態度不配合，一直在路口咆哮、辱罵，說：
    警察只會開單、沒有用、只會找市民的麻煩等語，當時是我
    一個人在那邊取締，他把行照給我之後，我在填單告發中，
    她想搶回去，我不給他，所以行照在拉扯中撕破了，我告發
    完後，我就還給他，當時受處分人車上好像有人，那個人是
    小孩還是大人我不清楚，當時我的態度一開始很好，後來受
    處分人咆哮後，我音量有提高，但是我的態度沒有變」等語
    。
四、按警員之舉發交通違規，是道路交通管理處罰條例所規定之
    職權行使，依其性質為公務員的行政處分，且該處分有立法
    機關之授權。而闖紅燈等違規行為之取締，依其違規行為本
    質，本多係在瞬間發生，通常多委由當場執行取締違規公務
    員之認識與判斷，且必須為立即之取締作為，此為達成維持
    交通秩序目的所必要，且依道路交通管理處罰條例之規定，
    此種立即性之舉發違規，多依警員之認知、判斷以足，並無
    必須另有其他積極佐證：如其他目擊證人或必須拍攝照片等
    ，始構成處分要件之規定。此係因執行職務之公務員，通常
    多具有一定之考選資格與專業訓練，且其執法之對象係不特
    定之大眾，故其立場經立法機關推定，應具有客觀、中正與
    公平之特質，而無故意偏頗之虞，是此種逕由公務員所為之
    「立即性行政處分」，除非有其他積極證據，足資認定公務
    員於執行職務時，有故意或過失侵害人民權利之情形，或處
    分本身有重大明顯之瑕疵而應予撤銷者外，否則本於行政目
    的達成之必要與公權力之尊重、公信力之維持，司法機關通
    常亦多予尊重，並儘力維持，以秉持行政、司法相互合作、
    制衡之原理，共同維護國家機能之正常運行，合先敘明。
五、本件異議人雖主張當時係綠燈云云，惟並無其他積極佐證以
    實其說，而依舉發違規之警員乙○○具結證稱，本件受處分
    人確有違規闖紅燈之行為，其舉發並無違誤等語。而證人乙
    ○○服務於羅斯福路派出所，當日係依法執行勤務，與異議
    人間並無仇怨，其於本件之舉發違規，並無何積極證據足認
    有何重大明顯之瑕疵，或有故意偏頗之情形，即無撤銷其行
    政處分之理由。而異議人所持之異議理由，又無法建立本院
    應予撤銷該舉發違規之堅強心證，是其異議即無可採，從而
    ，裁決機關依警員之違規舉發，而依法裁決，科處異議人罰
    鍰新台幣2700元，並記違規點數3點，其認事用法即無違誤
    ，本件之聲明異議無理由，應予駁回。
據上論斷，應依道路交通案件處理辦法第19條，裁定如主文。
中　　華　　民　　國　　96　　年　　1 　　月　　9 　　日
                  交通法庭法　官　楊台清
以上正本證明與原本無異。
對於本裁定如不服，應於送達後5日內，向本院提出抗告狀。
                          書記官　陳麗津
中　　華　　民　　國　　96　　年　　1 　　月　　9 　　日
